【裁判字號】    99,易,227
【裁判日期】    990520
【裁判案由】    竊盜
【裁判全文】
臺灣屏東地方法院刑事判決               99年度易字第227號
公  訴  人  臺灣屏東地方法院檢察署檢察官
被      告  丙○○
上列被告因竊盜案件，經檢察官提起公訴（99年度偵字第2316號
、2477號），本院於準備程序進行中，因被告就被訴事實均為有
罪之陳述，經告知簡式審判程序意旨，並聽取公訴人及被告意見
後，本院裁定依簡式審判程序審理，判決如下：
    主  文
丙○○犯攜帶兇器竊盜罪，累犯，處有期徒刑捌月，扣案之扳手
壹支沒收；又犯攜帶兇器竊盜罪，累犯，處有期徒刑捌月，扣案
之剪刀貳支沒收；應執行有期徒刑壹年貳月，扣案之扳手壹支、
剪刀貳支均沒收。
    事  實
一、丙○○前因違反麻醉藥品管制條例、肅清煙毒條例、槍砲彈
    藥刀械管制條例等案件，經臺灣高等法院高雄分院以85年度
    上訴字第38號判決有期徒刑10月、7 月、3 年5 月、4 年、
    3 月確定，於民國88年11月23日縮短刑期假釋出監，嗣因違
    反肅清煙毒條例撤銷假釋，應執行有期徒刑5 年1 月，並因
    竊盜、違反槍砲彈藥刀械管制條例等案件，經本院以92年度
    易字第302 號判決有期徒刑8 月、3 月，定應執行刑10月確
    定，並經減刑，甫於96年12月16日執行完畢出監。詎仍不知
    悔改，意圖為自己不法之所有，分別於(一)99年2 月24日晚上
    7 時至8 時許，至屏東縣高樹鄉○○○段0000-0000 號地段
    工寮旁，攜帶其所有客觀上足對人之生命身體構成威脅屬兇
    器之扳手1 支，將乙○○所有灌溉用之抽水馬達固定螺絲鬆
    開後竊取之，得手後將前開馬達搬運至屏東縣高樹鄉○○村
    ○○路3 號住處，經警方循線查獲，並在前開住處扣得扳手
    1 支、馬達1 具( 馬達已發還被害人) 。(二)於99年3 月1 日
    凌晨2 時許，攜帶其所有客觀上足對人之生命身體構成威脅
    屬兇器之剪刀2 支至屏東縣高樹鄉長榮村檳榔園( 高樹鄉○
    ○段0000-0000 地號) ，以剪刀將甲○○所有之電纜線30至
    40公尺剪下竊取之，得手後將前開電纜線載回屏東縣高樹鄉
    高樹村南興市場25號內，並以其所有之老虎鉗2 把、剪刀2
    支、刀片1 支，拆解上開竊得之電纜線。嗣經警方循線在前
    開處所當場查獲，並扣得老虎鉗2 把、剪刀2 支、刀片1 支
    、電纜銅線20.5公斤、電纜塑膠外皮6.5 公斤等物。
二、案經屏東縣政府警察局里港分局報請臺灣屏東地方法院檢察
    署檢察官偵查起訴。
    理  由
一、被告丙○○所犯均係死刑、無期徒刑、最輕本刑為3 年以上
    有期徒刑以外之罪，其等於準備程序就前揭被訴事實均為有
    罪之陳述，經告知簡式審判程序之旨，並聽取其等與公訴人
    之意見後，本院認無不得或不宜改依簡式審判程序進行之情
    ，爰依刑事訴訟法第273 條之1 第1 項、第284 條之1 規定
    ，裁定進行簡式審判程序。
二、上揭犯罪事實，業於被告迭於警詢、偵查及本院審理時坦承
    不諱，核與證人即被害人乙○○、甲○○於警詢中之證述，
    證人林來春、林麗蘭、宋富榮於警詢所證述之情節相符，並
    有職務報告、搜索扣押筆錄、扣押物品目錄表、贓物認領保
    管單各2 張、照片共18張、邱建勳高樹鄉○○段0000-0000
    地號土地所有權狀1 份在卷可佐，並有被告所有之扳手1 支
    、老虎鉗2 把、剪刀2 支、刀片1 支等扣案可資佐證，綜上
    足認，被告加重竊盜犯行，事證明確，堪予認定。
三、核被告所為，係犯刑法第321 條第1 項第3 款攜帶兇器竊盜
    罪，被告所犯2 次攜帶兇器竊盜罪間，犯意各別，應予分論
    併罰。被告前因違反麻醉藥品管制條例、肅清煙毒條例、槍
    砲彈藥刀械管制條例等案件，經臺灣高等法院高雄分院以85
    年度上訴字第38號判決有期徒刑10月、7 月、3 年5 月、4
    年、3 月確定，於88年11月23日縮短刑期假釋出監，嗣因違
    反肅清煙毒條例撤銷假釋，應執行有期徒刑5 年1 月，並因
    竊盜、違反槍砲彈藥刀械管制條例等案件，經本院以92 年
    度易字第302 號判決有期徒刑8 月、3 月，定應執行刑10月
    確定，並經減刑，甫於96年12月16日執行完畢之事實，有臺
    灣高等法院被告前案紀錄表1 份附卷可按，其受有期徒刑之
    執行完畢5 年以內故意再犯本件有期徒刑以上之罪，均為累
    犯，應依刑法第47條第1 項之規定各加重其刑。爰審酌被告
    有多次前科，素行非佳，已如上述，所犯係攜帶兇器竊盜，
    其犯罪手段尚非輕微，惟念其坦承犯行，態度良好等一切情
    狀，量處如主文所示之刑。另扣案之扳手1 支、剪刀2 支係
    被告所有供本件竊盜犯行所用之物，業據其供承在卷，爰依
    刑法第38條第1 項第2 款規定宣告沒收。至扣案之老虎鉗2
    把、刀片1 支，係被告拆解上開竊得之電纜線等贓物所用之
    物，尚非供犯本件竊盜案件所用之物，爰不予宣告沒收，併
    此敘明。
據上論斷，應依刑事訴訟法第273 條之1 第1 項、第299 條第1
項前段，刑法第321 條第1 項第3 款、第47條第1 項、第51條第
5 款、第38條第1 項第2 款，判決如主文。
本案經檢察官劉昀到庭執行職務。
中    華    民    國    99    年    5     月    20    日
                  刑事第一庭    法  官  涂裕洪
以上正本證明與原本無異。
如不服本判決應於收受判決後10日內向本院提出上訴書狀，並
應敘述具體理由；其未敘述上訴理由者，應於上訴期間屆滿後
20日內向本院補提理由書（均須按他造當事人之人數附繕本）
「切勿逕送上級法院」。
中    華    民    國    99    年    5     月    20    日
                                書記官  卓春成
附錄本案所犯法條全文
中華民國刑法第321條第1項第3款
犯竊盜罪而有左列情形之一者，處6月以上、5年以下有期徒刑：
三、攜帶兇器而犯之者。

司法院資訊處製作；財團法人民間司法改革基金會備份。
